【裁判字號】    97,簡上,295
【裁判日期】    970619
【裁判案由】    恐嚇
【裁判全文】
臺灣桃園地方法院刑事判決             97年度簡上字第295號
上  訴  人
即  被  告  甲○○
上列上訴人即被告因恐嚇案件，不服本院刑事庭於民國97年3 月
13日所為97年度桃簡字第522 號第一審刑事簡易判決（聲請簡易
判決處刑案號：臺灣桃園地方法院檢察署96年度偵字第28600 號
），提起上訴，本院管轄之第二審合議庭判決如下：
    主  文
上訴駁回。
    事  實
一、甲○○於民國96年10月16日14時許，在桃園縣桃園市○○路
    （桃園火車站前）搭乘乙○○所駕駛之車號FL─942 號市公
    車，因不滿乙○○應對口氣，竟基於恐嚇犯意，公然辱罵乙
    ○○「幹你娘」（公然侮辱部分業據乙○○撤回告訴），並
    揚言要：與乙○○「定孤支」（單挑之意思），「你這趟車
    兩小時就會回來，我會找人在後站等你並砸車‧‧‧」等語
    ，使乙○○心生畏懼，致生危害於安全。乙○○遂將上開公
    車開至桃園縣政府警察局龜山派出報案，為警當場查獲。
二、案經桃園縣政府警察局龜山分局報請臺灣桃園地方法院檢察
    署檢察官偵查後聲請簡易判決處刑。
    理  由
一、證據能力之判斷：
  (一)「被告以外之人於審判外之陳述，雖不符前四條之規定，而
    經當事人於審判程序同意作為證據，法院審酌該言詞陳述或
    書面陳述作成時之情況，認為適當者，亦得為證據。」刑事
    訴訟法第159條之5 第1項定有明文。
  (二)檢察官及被告甲○○對於本院認定犯罪事實所引用之證據方
    法，均未爭執證據能力，並同意作為證據（見本院97年度簡
    上字第295 號卷第17頁），本院審酌其作成時之情況，認為
    並無不適當之情事，均得作為證據。
二、認定事實所憑之證據及理由：
  (一)訊據被告固供承伊於上揭時地與桃園客運駕駛乙○○發生口
    角衝突，然矢口否認有何恐嚇之犯行，辯稱：伊要回後站總
    公司投訴，要公司主管等伊對質，「定孤支」是乙○○說的
    ，伊並沒有說這樣的話，也沒有恐嚇要砸車，且伊已與乙○
    ○和解，有和解書在卷可稽云云。經查：
  (1)上揭事實，業據證人即被害人乙○○於警詢及偵訊中證述甚
    詳，復與證人即在場乘客程美釗警詢證述相符，且若被告僅
    係單純與乙○○互相對罵，而無恐嚇犯行，致乙○○心生畏
    懼之情形，乙○○何至於在車上另有搭載其他乘客之情況下
    ，將公車直接開至龜山派出所報案，被告所辯，顯係事後卸
    責之詞，難以採信。
  (2)至於被告辯稱伊已與乙○○和解，有和解書在卷可稽云云，
    因恐嚇罪，非告訴乃論之罪，是此部分僅涉被告犯罪後態度
    之量刑，而不影響被告犯行之成立。
  (3)綜上所述，被告上開所辯，要屬卸責之詞，不足採信。本件
    事證明確，被告犯行堪以認定，應依法論罪科刑。
三、論罪科刑之依據：
    核被告甲○○所為，係犯刑法第305 條之恐嚇罪。原審以被
    告事證明確，援引刑事訴訟法第449 條第1 項前段、第454
    條第2 項、刑法305 條、第41條第1 項前段，刑法施行法第
    1 條之1 第1 項、第2 項前段，本院並審酌被害人乙○○雖
    於偵訊時到場表示撤回告訴，願意原諒被告等語，惟刑法第
    305 條恐嚇罪非屬告訴乃論罪，縱被害人撤回告訴，仍得依
    法訴追。及被告不顧被害人駕駛公車執行職務中，須專心一
    致，竟罔顧車上其他乘客之安全，恐嚇身為公車司機之被害
    人，使其心生畏懼，無法專心駕車，難認與公益無礙，並被
    告犯罪動機、目的、犯後否認，態度非佳及其他一切情狀，
    認原審量處被告拘役20日，如易科罰金，以1,000 元折算1
    日，經核認事用法均無違誤，量刑亦屬妥適，應予維持。被
    告上訴意旨以前揭情詞否認犯行云云，指摘原判決不當，為
    無理由，應予駁回。
據上論斷，應依刑事訴訟法第455 條之1 第1 項、第3 項、第36
4 條、第368 條，判決如主文。
本案經檢察官丁俊成到庭執行職務。
中    華    民    國    97    年    6    月    19    日
                  刑事第六庭  審判長法  官  黃梅淑
                                            黃翊哲
                                            宣玉華
以上正本證明與原本無異。
不得上訴。
                                    書記官  楊郁馨
中    華    民    國    97    年    6    月    23    日


司法院資訊處製作；財團法人民間司法改革基金會備份。
